臺灣宜蘭地方法院刑事判決　　　　　　 100年度訴緝字第10號
公　訴　人　臺灣宜蘭地方法院檢察署檢察官
被　　　告　陳克洲
指定辯護人　本院公設辯護人　黃之中
上列被告因違反槍砲彈藥刀械管制條例案件，經檢察官提起公訴
（99年度偵字第959號），本院判決如下：
    主  文
陳克洲犯非法寄藏可發射子彈具有殺傷力之槍枝罪，累犯，處有
期徒刑參年陸月，併科罰金新臺幣捌萬元，罰金如易服勞役，以
新臺幣壹仟元折算壹日。扣案之改造玩具手槍壹枝（槍枝管制編
號壹壹零貳零參陸伍參玖號，含彈匣壹個）、口徑九ＭＭ制式子
彈壹顆及金屬滑套（不具撞針）、金屬槍身、金屬彈匣、金屬撞
針、金屬復進簧、金屬復進簧桿、金屬彈簧、土造金屬槍管各壹
個均沒收。
    犯罪事實
一、陳克洲明知可發射金屬或子彈具有殺傷力之槍枝及具有殺傷
    力之子彈，係槍砲彈藥刀械管制條例所列管之槍枝、彈藥，
    非經中央主管機關許可，不得無故持有、寄藏，竟基於寄藏
    具有殺傷力之槍枝、子彈及槍枝之主要組成零件之犯意，於
    民國98年3月間，在宜蘭縣宜蘭市○○街11號住處，受林皇
    在（已歿）委託，代為保管具有殺傷力之仿BERETTA廠M9型
    半自動手槍製造之改造手槍1枝（槍枝管制編號：000000000
    0，含彈匣1個）、口徑9mm制式子彈2顆及半成品改造槍枝1
    枝（分係由金屬滑套〔不具撞針〕、金屬槍身、金屬彈匣、
    金屬撞針、金屬復進簧、金屬復進簧桿、金屬彈簧、土造金
    屬槍管等槍枝主要組成零件組成），並將之藏放於上址。嗣
    於99年2月9日下午7時許，為警持搜索票前往上開處所執行
    搜索時查獲，並扣得上開其受寄藏放之具有殺傷力之改造手
    槍1枝（含彈匣1個）、口徑9mm制式子彈2顆、半成品改造槍
    枝1枝（分係由金屬滑套〔不具撞針〕、金屬槍身、金屬彈
    匣、金屬撞針、金屬復進簧、金屬復進簧桿、金屬彈簧、土
    造金屬槍管等槍枝主要組成零件組成）及刻模機1組，而查
    獲上情。
二、案經宜蘭縣政府警察局礁溪分局報告臺灣宜蘭地方法院檢察
    署檢察官偵查起訴。
    理  由
一、按被告以外之人於審判外之陳述，雖不符前4條之規定，而
    經當事人於審判程序同意作為證據，法院審酌該言詞陳述或
    書面陳述作成時之情況，認為適當者，亦得為證據，刑事訴
    訟法第159條之5第1項定有明文。本件以下所引被告以外之
    人於審判外之書面或言詞陳述，被告及其辯護人於審判程序
    均同意作為證據，本院審酌上開書面及言詞陳述作成時之情
    況，認適宜作為證據使用，均有證據能力，合先敘明。
二、上開事實，業據被告陳克洲坦承不諱，並有改造手槍2枝（
    各含彈匣1個）及制式子彈2顆扣案可證。而扣案槍、彈經送
    內政部警政署刑事警察局鑑定，結果為：「一、送鑑手槍1
    枝（槍枝管制編號0000000000），認係改造手槍，由仿BERE
    TTA廠M9型半自動手槍製造之槍枝，車通槍管內阻鐵而成，
    擊發功能正常，可供擊發適用子彈適用，認具殺傷力。二、
    送鑑手槍1枝（槍枝管制編號0000000000），認分係金屬滑
    套（不具撞針）、金屬槍身、金屬彈匣、金屬撞針、金屬復
    進簧、金屬復進簧桿、金屬彈簧、土造金屬槍管半成品等物
    。三、送鑑子彈9顆，鑑驗情形如下：(一)2顆，認均係口徑9m
    m制式子彈，採樣1顆試射，可擊發，認具殺傷力。(二)3顆，
    認均係非制式子彈，由金屬彈殼組合直徑8.0±0.5mm金屬彈
    頭而成，採樣1顆試射，無法擊發，認不具殺傷力。(三)1顆，
    認係非制式子彈，由金屬彈殼組合直徑8.0mm金屬彈頭而成
    ，經試射，無法擊發，認不具殺傷力。(四)2顆，認均係非制
    式子彈，由金屬彈殼組合直徑8.2±0.5mm金屬彈頭而成，採
    樣1顆試射，無法擊發，認不具殺傷力。(五)1顆，認均係非制
    式子彈，由金屬彈殼組合直徑8.1mm金屬彈頭而成，經試射
    ，無法擊發，認不具殺傷力。」等情，有內政部警政署刑事
    警察局99年3月22日刑鑑字第0990022355號槍彈鑑定書可稽
    （見偵卷第19頁）。則被告自白與事實相符，洵堪採信。綜
    上所查，本件事證明確，被告非法寄藏可發射子彈具有殺傷
    力之槍、彈及槍砲主要零件等犯行，均足以認定。
三、核被告所為，係犯槍砲彈藥刀械管制條例第8條第4項之非法
    寄藏可發射子彈具有殺傷力之槍枝罪、同條例第12條第4項
    之非法寄藏子彈罪及同條例第13條第4項之非法寄藏槍砲之
    主要零件罪。被告持有該槍、彈及槍砲主要零件之低度行為
    ，應為寄藏之高度行為所吸收，不另論罪。被告以一寄藏行
    為，同時寄藏改造槍、彈及槍砲主要零件，觸犯構成要件不
    相同之罪名，為異種想像競合犯，應依刑法第55條規定從一
    重之非法寄藏可發射子彈具有殺傷力之槍枝罪論處。被告有
    如犯罪事實欄所載執行完畢之前科紀錄，有臺灣高等法院被
    告前案紀錄表可稽，其於執行完畢後5年之內，故意再犯本
    件有期徒刑以上之罪，係屬累犯，應依刑法第47條第1項之
    規定加重其刑。爰審酌被告受託寄藏而持有槍、彈及槍砲主
    要零件之所為對社會及人身安全威脅甚鉅，且前於95年間，
    已曾因非法寄藏可發射子彈具有殺傷力之槍枝案件，經本院
    以95年度訴字第121號判決處有期徒刑1年8月，併科罰金新
    臺幣3萬元確定在案，仍再犯本件罪行，素行顯然不佳，惟
    被告於受藏後，均未曾攜帶外出使用，且犯後坦承犯行，態
    度尚佳等一切情狀，量處如主文所示之刑，罰金部分並諭知
    易服勞役之折算標準，以示懲儆。至扣案具有殺傷力之改造
    槍枝1枝（槍枝管制編號0000000000號，含彈匣1個）、口徑
    9mm制式子彈1顆（另經鑑驗機關試射完畢之1顆口徑9mm制式
    子彈，僅剩餘彈頭、彈殼，而失其子彈之結構及性能，不具
    殺傷力，故不諭知沒收）及金屬滑套（不具撞針）、金屬槍
    身、金屬彈匣、金屬撞針、金屬復進簧、金屬復進簧桿、金
    屬彈簧、土造金屬槍管各1個等槍砲主要零件，均屬違禁物
    ，應依刑法第38條第1項第1款規定宣告沒收。至於扣案之其
    餘子彈7顆，均不具有殺傷力，已如前述；另刻模機1組亦據
    被告陳明與本案犯罪無涉（見本院訴緝卷第26頁），復無證
    據證明係屬被告供本案犯罪所用或預備之物，又非違禁物；
    故均不併予宣告沒收，附此敘明。
據上論斷，應依刑事訴訟法第299條第1項前段，槍砲彈藥刀械管
制條例第8條第4項、第12條第4項、第13條第4項，刑法第11條前
段、第55條、第47條第1項、第42條第2項、第38條第1項第1款，
判決如主文。
本案經檢察官劉惟宗到庭執行職務。
中    華    民    國   100    年    6     月    7     日
                  刑事第三庭  審判長  法  官  黃永勝
                                      法  官  謝佩玲
                                      法  官  陳映佐
上正本證明與原本無異。
如不服本判決應於收受本判決後10日內向本院提出上訴書狀，並
應敘述具體理由。若未敘述理由者，應於上訴期間屆滿後20日內
向本院補提理由書狀(均須按他造當事人之人數附繕本)。
                                      書記官  翁靜儀
中    華    民    國   100    年    6     月    8     日
附錄法條：
槍砲彈藥刀械管制條例第8條第4項：
未經許可，持有、寄藏或意圖販賣而陳列第1項所列槍枝者，處3
年以上10年以下有期徒刑，併科新臺幣7百萬元以下罰金。
槍砲彈藥刀械管制條例第12條第4項：
未經許可，持有、寄藏或意圖販賣而陳列子彈者，處5年以下有
期徒刑，併科新台幣300萬元以下罰金。
槍砲彈藥刀械管制條例第13條第4項：
未經許可，持有、寄藏或意圖販賣而陳列第1項所列零件者，處6
月以上5年以下有期徒刑，併科新台幣300萬元以下罰金。